【裁判字號】    98,訴,990
【裁判日期】    990111
【裁判案由】    家暴妨害性自主
【裁判全文】
臺灣嘉義地方法院刑事判決               98年度訴字第990號
公  訴  人  臺灣嘉義地方法院檢察署檢察官
被      告  甲男姓名年籍詳卷.
指定辯護人  本院公設辯護人  顏玲玲
上列被告因家暴妨害性自主等案件，經檢察官提起公訴（98年度
偵字第8254號），本院判決如下：
    主  文
甲男對於未滿十四歲之女子為性交，共九罪，各處有期徒刑年
貳月；又對於十四歲以上未滿十六歲之女子為性交，共十七罪，
各處有期徒刑柒月。應執行有期徒刑伍年。
    犯 罪 事 實
一、甲男係乙女（卷內代號0000-0000，民國84年2月6日出生，
    真實姓名年籍詳卷。）之舅舅，又甲男於97年11月初搬至乙
    女、乙女之母丙女（卷內代號0000-0000甲，真實姓名年籍詳
    卷）及丙女之男友位於在嘉義縣新港鄉○○村○鄰○○潭○
    號（地址詳卷）之住處，與乙女同住一起，故甲男與乙女2
    人間具有家庭暴力防治法第3條第2款、第4款所定之家庭成
    員關係。詎：(一)甲男明知乙女為未滿14歲之幼女，基於對
    於未滿14歲之女子為性交之犯意，於97年11月12日起至98年
    2 月5日止，於附表一所示時間，在前揭住處房間內，以手
    指、性器插入乙女之性器方式，對乙女為附表一所示之性交
    ，共計9次。(二)甲男明知乙女於98年2月6日起，係滿14歲
    以上但未滿16歲之幼女，竟於98年2月6日起，另基於對於未
    滿16歲之女子為性交之犯意，於附表二所示時間，在前揭住
    處房間內，以手指、性器插入乙女之性器或要求乙女口交等
    方式，對乙女附表二所示性交，迄至98年10月間為止，共計
    17次。嗣乙女發覺自己可能懷孕，將自己懷孕一事告訴同學
    ，由同學告知老師報警後，進而查獲上情。
二、案經嘉義縣警察局民雄分局報請臺灣嘉義地方法院檢察署檢
    察官偵查起訴。
    理  由
壹、程序部分：
    按被告以外之人於審判外之言詞或書面陳述，除法律有規定
    者外，不得作為證據；又被告以外之人於審判外之陳述，雖
    不符合同法第159條之1至第159條之4之規定，但經
    當事人於審判程序同意作為證據，法院審酌該言詞陳述或書
    面陳述作成時之情況，認為適當者，亦得為證據。當事人、
    代理人或辯護人於法院調查證據時，知有第159條第1項不得
    為證據之情形，而未於言詞辯論終結前聲明異議者，視為有
    前項之同意，刑事訴訟法第159條第1項及第159條之5分別定
    有明文。查本判決下列所引之供述證據，雖屬傳聞證據，惟
    當事人及被告辯護人於本院審判期日中表示無意見不予爭執
    ，且迄至言詞辯論終結前亦未表示異議，本院審酌該等證據
    之取得過程並無瑕疵，與本案待證事實間復具有相當之關聯
    性，以之為本案證據並無不當，自得採為本件認定事實之基
    礎，合先敘明。
貳、有罪部分：
一、認定犯罪事實所憑證據及理由：
(一)上開犯罪事實，業據被告於本院審理時坦承不諱，核與證人
    即被害人乙女於本院審理時證稱：被告係伊舅舅，於97年底
    搬至伊住處，97年11月間對伊為性交2次，被告98年4月份有
    搬出去，該月並無與伊性交，98年7月搬回，被告對伊性交
    最後1次為98年10月之第1星期，伊於98年10月9日被安置等
    語（見本院卷第46、49、53頁），及警詢時證稱：伊那時候
    還小，不知道這樣做是不對的，也不知道為什麼當時和被告
    發生性行為也很舒服，所以被告要與伊發生性行為，伊就配
    合；被告對伊侵害次數太多，伊不記得總共多少次等語（見
    警卷第10、12頁）等語大致相符，復有財團法人佛教慈濟綜
    合醫院大林分院受理疑似性侵害事件驗傷診斷證書1份（置
    於警卷密封袋），案發現場照片2張附卷可稽。又乙女係84
    年2月6日出生，於98年2月6日起，已滿14歲等情，此亦有性
    侵害案件被害人代號與真實姓名對照表1紙存卷足參（置於
    警卷密封袋）。故被告上開自白確與事實相符，應堪採信。
(二)又證人即乙女之母丙女於審理時證稱：被告對伊女兒乙女日
    常生活並無任何照料或扶助，吃的方面乙女自己會煮，上學
    也自己坐公車，伊也沒請被告簽被害人之聯絡簿或載送上學
    等語（見本院卷第39、40頁），參以證人乙女與證人丙女為
    母女關係，並同住一起，及證人乙女證稱：伊係於98年10月
    9日被安置於寄養家庭等情（見本院卷第53頁），故因證人
    乙女日常生活甚為獨立，無須受被告照料或扶助。且於證人
    乙女被安置於寄養家庭前，與證人丙女同住並受證人丙女監
    督，是證人乙女亦無受被告監督之情形。再參以證人乙女於
    警詢時證稱：被告並不會以舅舅之權勢對其強制性交等語（
    見警卷第11頁），足認被告固係證人乙女之舅舅，然並未受
    被告監督、扶助、照顧，且被告亦無利用權勢對證人乙女為
    性交，故公訴人認被告利用權勢對乙女性交等情，容有誤會
    。
(三)證人乙女固於本院審理時證稱：被告與伊發生第1次性交後
    不久，伊母親朋友帶其女兒來與伊在被告房間玩，後來那個
    女孩被其母親叫回去，伊還在被告房間內，被告就強行抓住
    伊，對伊強制性交。被告於98年有搬出去，再搬回來後之第
    1次性交行為，又強迫伊為之。除此2次外，被告對伊為性交
    行為，均無強迫或強制伊之情形等語（見本院卷第45至47頁
    ）。而指稱被告與伊第2次性交及98年再度搬回住處後之第1
    次性交，均係使用強制手段云云。然查：
  1.證人乙女於審理時證稱：被告對伊為第2次性交行為時，家
    裡當時尚有伊母親、被告、伊母親朋友女兒在家，至伊母親
    朋友因有事先回家，伊當時沒有呼救等語（見本院卷第50頁
    ）；另於偵訊中則證稱：被告對伊為第2次性交行為時，家
    裡當時尚有伊母親、母親的男友、被告在家，伊當時沒有呼
    救等語（見偵卷第13頁），是當時證人乙女住處尚有伊母親
    及其他人在家，果若被告確係違反其意願強制其性交，何以
    未大聲呼救？又依證人乙女前揭證述，在此次性交前不久，
    被告業已與其發生過第1次性交，衡情證人乙女對與被告單
    獨於房間內相處可能會再發生性交一事當有所警惕或預見，
    何以未於伊母親朋友女兒離開房間時，一同離去，而仍留於
    房間內與被告單獨相處？是該次性交，究係出於被告強制或
    經證人乙女同意即非無疑。
  2.次查證人乙女於偵訊時證稱：被告於98年搬回前揭住處後，
    要與伊發生性行為，伊因與被告吵架討厭他而不願意，但被
    告的身體與伊接觸後，伊又心軟，後來才沒反抗，被告可能
    會認為伊願意等語（見偵卷第14、15頁），足徵證人乙女當
    時固與被告吵架，本不願意與被告發生性行為，然於與被告
    身體接觸時，心軟未反抗而與被告性交等情至為明確，故尚
    難遽認渠等2人該次性交，被告客觀上有使用強制手段或違
    反證人乙女意願之情形，且亦難認定被告主觀上有何強制性
    交之犯意。
  3.又證人丙女於審理時證稱：被告住在伊住處期間，乙女與被
    告感情不錯，其朋友甚至告知伊，即使是親戚，要伊女兒與
    被告不要這麼近等語（見本院卷第38頁），參以證人乙女亦
    證稱除上開2次性交被告有使用強制手段外，其餘其與被告
    發生多次性交，被告均未使用強制或強迫手段等情，業如前
    述，足徵證人乙女與被告2人感情良好，關係匪淺，故證人
    乙女與被告上開2次性交，是否係出於被告強制手段而違反
    證人乙女意願，益非無疑。此外亦乏證據足資證明被告有何
    違反乙女意願而對其強制性交之犯行，故證人乙女前開不利
    被告之指述即難遽採。
(三)綜上所陳，被告上開自白確與事實相符，應堪採信。本件事
    證明確，被告犯行均堪予認定，應依法論科。
二、論罪科刑：
(一)核被告甲男犯罪事實一(一)所為，均係犯刑法第227條第1項
    之對於未滿14歲之女子為性交罪（共9罪）；另犯罪事實一
    (二)所為，均係犯刑法第227條第3項之對於十四歲以上未滿
    十六歲之女子為性交罪(共17罪)。又按家庭暴力防治法所稱
    家庭暴力，係謂家庭成員間實施身體或精神上不法侵害之行
    為，而家庭暴力罪，則係指家庭成員間故意實施家庭暴力行
    為而成立其他法律所規定之犯罪，家庭暴力防治法第2條第1
    項、第2項定有明文。查被告為證人乙女之舅舅，且行為當
    時，2人同住一起，故渠等2人間具有家庭暴力防治法第3條
    第2款、第4款所定之家庭成員關係，被告對被害人乙女故意
    實施上開不法侵害行為，即屬家庭暴力防治法第2條第2款規
    定之家庭暴力罪。被告所犯上開26次犯行，均犯意各別，行
    為互殊，應分論併罰。又兒童及少年福利法第70條第1項規
    定，「成年人教唆、幫助或利用兒童及少年犯罪或與之共同
    實施犯罪或故意對其犯罪者，加重其刑至二分之一。但各該
    罪就被害人係兒童及少年已定有特別處罰規定者，不在此限
    」，被告所犯加重強制猥褻罪，係就被害人年齡（未滿14歲
    ）所設特別處罰規定，依兒童及少年福利法第70條第1項但
    書規定，自不得加重其刑。
(二)被告辯護人辯護意旨固稱：被告學歷為國中畢業，現從事鐵
    工，有正當工作，前無犯罪前科，犯後態度良好，且有悔過
    誠意，請依刑法第59條酌減其刑等語。惟按刑法第57條所列
    各款，為量刑時應行注意之事項，並非同法第59條酌減其刑
    之根據，刑法第59條之酌量減輕其刑，必須犯罪另有特殊之
    原因與環境等等，在客觀上足以引起一般同情，認為即予宣
    告法定低度刑期尤嫌過重者，始有其適用（最高法院45年臺
    上字第1165號判例參照）。經查，被告身為被害人乙女之舅
    舅，明知被害人乙女年紀尚輕，竟血氣方剛無法克制己身情
    慾，一再與被害人乙女多次性交，嚴重違背倫常，且對被害
    人乙女未來身心之健全成長影響至鉅，故其犯罪顯難認有何
    特殊原因或環境在客觀上足以引起一般同情或堪資憫恕可言
    。至被告學歷為何，現有無正當工作，前有無犯罪前科，犯
    後態度是否良好及有無悔過誠意等情，僅為法定刑內是否從
    輕科刑之標準，不得據為酌量減輕之，是被告辯護人上開主
    張並不足採，附此敘明。
(三)爰審酌：被告為國中畢業之智識程度，前未曾因犯罪經判處
    罪刑，有臺灣高等法院被告前案紀錄表1份在卷可稽，素行
    尚佳，其身為被害人乙女之舅舅，不顧被害人乙女年紀尚輕
    ，竟僅為一己情慾，而多次與之性交，違背倫常，且嚴重影
    響被害人乙女未來身心及人格之健全成長，惟被告犯後坦承
    犯行，深具悔意，參以被害人乙女，及其母丙女於本院審理
    時均表示願意原諒被告（見本院卷第40、54頁），及被告犯
    罪動機、目的、手段等一切情狀，分別量處如主文所示之刑
    ，並定其應執行刑。
參、不另為無罪諭知部分：
一、公訴意旨另以：(一)被告另基於對於未滿14歲之女子為性交
    之犯意，於96年11、12月底間某日晚間，在家裡房間內，趁
    與乙女共寢一室之機會，以棉被蓋住乙女之頭部，將乙女之
    褲子褪去，以生殖器插入乙女之陰道內方式對乙女為性交1
    次。隨後，被告食髓知味，見乙女未予反抗，且年幼無知，
    以每週約2次之頻率，在上址與乙女發生性交多次（須扣除
    被告於附表一所示時間與乙女發生性交之次數）；另被告明
    知乙女於98年2月6日起，係滿14歲以上但未滿16歲之幼女，
    竟再基於對於未滿16歲之女子為性交之犯意，自98年2月6日
    起迄至98年10月間乙女發覺自己可能懷孕後為止，以每週約
    2次之頻率，在上址與乙女發生性交多次（須扣除被告於附
    表二所示時間與乙女發生性交之次數）。因認被告上開行為
    ，分別另涉犯刑法第227條第1項之對於未滿14歲之女子為性
    交罪，及刑法第227條第3項之對於14歲以上未滿16歲之女子
    為性交罪等語。
(二)惟按犯罪事實應依證據認定之，無證據不得認定其犯罪事實
    ；又不能證明被告犯罪者，應諭知無罪之判決，刑事訴訟法
    第154條第2項、第301條第1項分別定有明文。再按認定不利
    於被告之事實，須依積極證據，苟積極證據不足為不利於被
    告事實之認定時，即應為有利於被告之認定，更不必有何有
    利之證據；又認定犯罪事實所憑之證據，雖不以直接證據為
    限，間接證據亦包括在內，然而無論直接或間接證據，其為
    訴訟上之證明，須於通常一般之人均不致有所懷疑，而得確
    信為真實之程度者，始得據為有罪之認定，倘其證明尚未達
    於此一程度，而有合理性懷疑存在時，即不得遽為被告犯罪
    之認定（最高法院30年上字第816號、76年台上字第4986號
    判例意旨參照）。
(三)訊據被告甲男固不否認伊搬至證人乙女住處期間，未使用強
    制手段亦未違反證人乙女意願，多次與證人乙女發生性交，
    然就發生時間、次數則辯稱：伊係97年11月初搬至證人乙女
    住處。97年11月份僅與乙女性交2次即97年11月12日及同年
    月20日，其餘每星期約與乙女性交1至2次，然乙女月經來臨
    之那個星期，則未與乙女性交，伊回想證人乙女於98年9月
    及10月份月經沒來。另其98年4月21日搬離證人乙女住處，
    同年7月份才搬回，故98年4月至6月均未與乙女性交等語。
    經查：
  1.證人乙女固於警詢證稱：被告約係於96年11月12日搬至伊前
    揭住處（見警卷第9頁），然於本院審理中，經檢察官詰問
    時，則證稱：被告係於97年年底搬至伊前住處，被告於97
    年11月間對伊性交行為有2次，時間為97年11月12日及同年
    月20日（見本院卷第48、53頁），參以證人丙女亦證稱：被
    告係97年年尾，未過聖誕節前搬至伊住處，被告搬過來時，
    伊女兒乙女當時就讀國中二年級等語（見本院卷第35頁），
    足認被告供稱：其係97年11月初搬至證人乙女住處，且97年
    11月份僅與乙女性交2次即97年11月12日及同年月20日等語
    ，堪以採信。又證人乙女於審理時另證稱：被告於98年4月
    份搬離其住處，該月並無與伊為性交行為，迄至同年7月份
    又搬回等語（見本院卷第49頁），故被告搬離證人乙女前揭
    住處之當月並未與證人乙女性交，且搬回前之98年5、6月因
    未與證人乙女同住，故被告辯稱98年5、6月亦未與證人乙女
    性交，即屬有據而堪憑採。
  2.證人乙女另於審理時證稱：伊生理期係小學4年級開始，被
    告於生理期來時很少對其為性交行為，98年有1、2次在伊月
    經來時，被告還對伊為性交行為等語（見本院卷第47、49頁
    ），是依證人乙女之證述，其月經來時，除少數幾次例外，
    大多數時候，被告並未與證人乙女發生性交，故被告辯稱：
    證人乙女月經來臨時之該週，伊未與證人乙女為性交等情，
    即非全屬無據，至證人乙女雖證稱被告於伊月經來時，仍有
    少數幾次與其性交，然並未能具體指出係何時，究有無其事
    ，已非無疑，此外亦乏證據足資佐證，是證人乙女前揭有關
    其月經來時仍有與被告發生性交之指述，即難遽採。又證人
    乙女於98年10月9日警詢時證稱：伊因身體狀況明顯不一樣
    ，月經已經1個多月沒來，伊曾買驗孕棒驗過孕等語（見警
    卷第16頁），故被告於本院準備程序供稱：伊回想證人乙女
    於98年9月及10月份月經沒來等語，即堪採信（見本院卷第
    13頁）。
  3.再證人乙女於審理時證稱：被告1星期對伊為1至2次性交等
    語（見本院卷第52頁），其與被告發生性交之頻率固與被告
    前開供述相同，然據渠等2人所稱，除每星期發生1次性交行
    為可資確定外，至何時具一星期2次性交之情形，無論係證
    人乙女或被告均未具體指出而得以核對互為補強，故是否確
    有此情形，並非無疑，此外亦乏證據足資證明，自難以擬制
    推測之方法，認定被告與證人乙女有1星期2次性交之情形。
  4.另如前所述，證人乙女證稱：被告對伊性交最後1次為98年1
    0月之第1星期（見本院卷第53頁），參以被告與證人乙女每
    星期性交1次之頻率，是被告於98年10月份僅與證人乙女性
    交1次至為灼然。
(四)綜上所陳，依據上開被告搬至證人乙女住處同住之期間（含
    搬進及搬出，搬出當月及搬出後未與證人乙女發生性交），
    證人乙女月經來臨之當週與被告並無性交，及渠等2人每星
    期性交頻率1次等情，僅足認定被告有於附表一、二所示時
    、地、次數與證人乙女為性交，此外尚乏積極證據足資證明
    被告有前揭公訴人所指犯行，應認犯罪嫌疑不足，原應就此
    部分為被告無罪之諭知，惟公訴意旨既認此部分與本院前揭
    論罪部分有集合犯之實質上一罪關係，爰不另為無罪之諭知
    。
二、另公訴人固認被告利用權勢對證人乙女為上開性交犯行，然
    依證人乙女、丙女前開證詞，足徵被告固係證人乙女之舅舅
    ，然並未受被告監督、扶助、照顧，且被告亦無利用權勢對
    證人乙女為性交等情，業如前述，惟因公訴人以被告此部分
    之罪行，應被刑法第227條之罪所吸收（最高法院77年度臺
    上字第2080號判決意旨參照），而無另適用刑法第228條之
    罪之餘地，因而未另論此罪，故此部分當無庸「不另為無罪
    之諭知」併予敘明。
據上論斷，應依刑事訴訟法第299條第1項前段，刑法第227條第1
項、第3項、第51條第5款，判決如主文。
本案經檢察官李志明到庭執行職務
中    華    民    國    99    年    1    月    11    日
                刑事第五庭    審判長法  官  蔡廷宜
                                    法  官  曾宏揚
                                    法  官  啟夫
以上正本證明與原本無異。
如不服本判決應於收受判決後10日內向本院提出上訴書狀，並應
敘述具體理由；其未敘述上訴理由者，應於上訴期間屆滿後20日
內向本院補提理由書（均須按他造當事人之人數附繕本）「切勿
逕送上級法院」。告訴人或被害人如對於本判決不服者，應具備
理由請求檢察官上訴，其上訴期間之計算係以檢察官收受判決正
本之日期為準。
中    華    民    國    99    年    1    月    11    日
                                    書記官  侯麗茹
附錄本案論罪科刑法條：
中華民國刑法第227條
對於未滿14歲之男女為性交者，處3 年以上10年以下有期徒刑。
對於未滿14歲之男女為猥褻之行為者，處6 個月以上5 年以下有
期徒刑。
對於14歲以上未滿16歲之男女為性交者，處7 年以下有期徒刑。
對於14歲以上未滿16歲之男女為猥褻之行為者，處3 年以下有期
徒刑。
第 1 項、第 3 項之未遂犯罰之。
附表一（乙女為未滿十四歲之女子）：
┌──┬────────┬─────────┬───────┬───┬──────────┐
│編號│時            間│地              點│罪          名│次數  │備                註│
├──┼────────┼─────────┼───────┼───┼──────────┤
│ 一 │97年11月12日、97│嘉義縣新港鄉○村○│對於未滿十四歲│ 2    │依被告之供述及證人乙│
│    │年11月20日      │潭○號即乙女住處  │之女子為性交  │      │女之證述            │
├──┼────────┼─────────┼───────┼───┼──────────┤
│ 二 │97年12月份      │嘉義縣新港鄉○村○│對於未滿十四歲│ 3    │扣除因證人乙女生理期│
│    │                │潭○號即乙女住處  │之女子為性交  │      │因素而於當月某1星期 │
│    │                │                  │              │      │未發生性交行為。    │
├──┼────────┼─────────┼───────┼───┼──────────┤
│ 三 │98年1月份       │嘉義縣新港鄉○村○│對於未滿十四歲│ 4    │扣除因證人乙女生理期│
│    │                │潭○號即乙女住處  │之女子為性交  │      │因素而於當月某1星期 │
│    │                │                  │              │      │未發生性交行為。    │
└──┴────────┴─────────┴───────┴───┴──────────┘
附表二（乙女為十四歲以上，未滿十六歲之女子）：
┌──┬────────┬─────────┬───────┬───┬──────────┐
│編號│時            間│地              點│罪          名│次  數│備              註  │
├──┼────────┼─────────┼───────┼───┼──────────┤
│ 一 │98年2月份       │嘉義縣新港鄉○村○│對於十四歲以上│ 3    │扣除因證人乙女生理期│
│    │                │潭○號即乙女住處  │未滿十六歲之女│      │因素而於當月某1星期 │
│    │                │                  │子為性交      │      │未發生性交行為。（證│
│    │                │                  │              │      │人乙女於98年2月6日，│
│    │                │                  │              │      │星期五，滿14歲，依罪│
│    │                │                  │              │      │疑唯輕原則，該月份第│
│    │                │                  │              │      │1週之性交行為時間皆 │
│    │                │                  │              │      │算入被害人滿14歲之時│
│    │                │                  │              │      │）                  │
├──┼────────┼─────────┼───────┼───┼──────────┤
│ 二 │98年3月份       │嘉義縣新港鄉○村○│對於十四歲以上│ 3    │扣除因證人乙女生理期│
│    │                │潭○號即乙女住處  │未滿十六歲之女│      │因素而於當月某1星期 │
│    │                │                  │子為性交      │      │未發生性交行為。    │
├──┼────────┼─────────┼───────┼───┼──────────┤
│ 三 │98年4月份       │嘉義縣新港鄉○村○│對於十四歲以上│ 0    │依據被告之供述及證人│
│    │                │潭○號即乙女住處  │未滿十六歲之女│      │乙女之證詞，被告於98│
│    │                │                  │子為性交      │      │年4月份搬離其住處， │
│    │                │                  │              │      │該月並被告無與證人乙│
│    │                │                  │              │      │女為性交行為。（另98│
│    │                │                  │              │      │年5、6月份，被告未與│
│    │                │                  │              │      │證人乙女同住，渠等2 │
│    │                │                  │              │      │人亦未發生性交行為）│
├──┼────────┼─────────┼───────┼───┼──────────┤
│ 四 │98年7月份       │嘉義縣新港鄉○村○│對於十四歲以上│ 3    │該月份被告再次搬回證│
│    │                │潭○號即乙女住處  │未滿十六歲之女│      │人乙女住處。        │
│    │                │                  │子為性交      │      │另須扣除因證人乙女生│
│    │                │                  │              │      │理期因素而於當月某1 │
│    │                │                  │              │      │星期未發生性交行為。│
├──┼────────┼─────────┼───────┼───┼──────────┤
│ 五 │98年8月份       │嘉義縣新港鄉○村○│對於十四歲以上│ 3    │扣除因證人乙女生理期│
│    │                │潭○號即乙女住處  │未滿十六歲之女│      │因素而於當月某1星期 │
│    │                │                  │子為性交      │      │未發生性交行為。    │
├──┼────────┼─────────┼───────┼───┼──────────┤
│ 六 │98年9月份       │嘉義縣新港鄉○村○│對於十四歲以上│ 4    │證人乙女懷孕，月經未│
│    │                │潭○號即乙女住處  │未滿十六歲之女│      │來，故無前揭因證人乙│
│    │                │                  │子為性交      │      │女生理期因素，未發生│
│    │                │                  │              │      │性交行為之情形      │
├──┼────────┼─────────┼───────┼───┼──────────┤
│ 七 │98年10月份      │嘉義縣新港鄉○村○│對於十四歲以上│ 1    │證人乙女之證述其與被│
│    │                │潭○號即乙女住處  │未滿十六歲之女│      │告最後1次性交在98年 │
│    │                │                  │子為性交      │      │10月之第1星期，及其 │
│    │                │                  │              │      │與被告每星期性交1次 │
│    │                │                  │              │      │之頻率              │
└──┴────────┴─────────┴───────┴───┴──────────┘

司法院資訊處製作；財團法人民間司法改革基金會備份。
